臺灣新北地方法院刑事判決
111年度審易字第696號
公  訴  人  臺灣新北地方檢察署檢察官
被      告  謝政弘



                    （現於法務部矯正署臺北監獄臺北分監執行中）
上列被告因竊盜案件，經檢察官提起公訴（110年度偵字第42576
號），被告於本院準備程序進行中，就被訴事實為有罪之陳述，
經本院告知簡式審判程序之旨，並聽取當事人之意見後，裁定依
簡式審判程序審理，判決如下：
    主  文
謝政弘竊盜，處有期徒刑肆月，如易科罰金，以新臺幣壹仟元折
算壹日。未扣案之犯罪所得桌子肆個沒收，於全部或一部不能沒
收或不宜執行沒收時，追徵其價額。
    事  實
一、謝政弘意圖為自己不法之所有，基於竊盜之犯意，於民國11
    0年6月22日7時45分許，騎乘車號000-0000號普通重型機車
    ，前往新北市○○區○○路000號1樓施工中之甜品店，以放置在
    門口之電動遙控器開啟鐵捲門後進入上址店內，竊取業主曾
    宥茗所有之桌子4個（水泥底座，桌面為銀色白鐵，價值共
    計新臺幣2萬8,000元），得手後隨即離去。嗣曾宥茗發現遭
    竊報警處理，經警調閱相關監視器錄影畫面後，始循線查悉
    上情。
二、案經曾宥茗訴由新北市政府警察局板橋分局報告臺灣新北地
    方檢察署檢察官偵查起訴。
    理  由
一、按除被告所犯為死刑、無期徒刑、最輕本刑為3年以上有期
    徒刑之罪或高等法院管轄第一審案件者外，於第一次審判期
    日前之準備程序進行中，被告先就被訴事實為有罪之陳述時
    ，審判長得告知被告簡式審判程序之旨，並聽取當事人、代
    理人、辯護人及輔佐人之意見後，裁定進行簡式審判程序，
    刑事訴訟法第273條之1第1項定有明文。經核本件被告所犯
    係死刑、無期徒刑、最輕本刑為3年以上有期徒刑以外之罪
    ，其於準備程序中就被訴之事實為有罪陳述，經法官告知簡
    式審判程序之旨，並聽取公訴人及被告之意見後，本院爰依
    首揭規定，裁定改依簡式審判程序進行審理，合先敘明。
二、上揭犯罪事實，業據被告謝政弘於偵查及本院審理時均坦承
    不諱，核與證人即告訴人曾宥茗、證人即工頭吳金明於警詢
    時證述之情節相符，復有車輛詳細資料報表1份、現場照片4
    張、案發地點及道路監視器錄影畫面翻拍照片6張、監視器
    錄影光碟1片（見偵卷第21頁、第23頁至第27頁及證物袋內
    ）在卷可參，足認被告前揭自白與事實相符。本件事證明確
    ，被告前開犯行堪予認定，應予依法論科。
三、論罪科刑：
　㈠按刑法第321條第1項第2款所謂「毀越門扇」係指毀損或超越
    及踰越門扇之情形，與用鑰匙開鎖啟門入室者不同，使用鑰
    匙開啟房門入內行竊，既未毀壞，亦非踰越，顯與毀越安全
    設備竊盜之情形不侔，如係從門走入或開鎖啟門入室，均不
    得謂為逾越門扇（最高法院22年度上字第454號、63年度台
    上字第50號、77年度台上字第1130號等判決意旨參照）。本
    件被告於案發時曾在上址施工地點擔任臨時工，知悉施工人
    員會將鐵捲門遙控器放在門外固定地點，其係以該遙控器開
    啟鐵捲門後進入告訴人施工中之甜品店內行竊等節，業據被
    告自陳在卷（見偵卷第71頁、本院卷第86頁），本件被告並
    非以毀損或逾越鐵捲門之方式進入店內，其所為核與刑法第
    321條第1項第2款之構成要件不符，故核被告所為，係犯刑
    法第320條第1項之竊盜罪。公訴意旨認被告係犯同法第321
    條第1項第2款之加重竊盜罪，容有誤會，惟其起訴之基本社
    會事實同一，爰依刑事訴訟法第300條規定，變更起訴法條
    。
　㈡被告前因施用第一、二級毒品、持有第二級毒品等案件（共9
    罪），經本院以105年度聲字第4215號裁定應執行有期徒刑3
    年10月確定，於109年9月6日執行完畢等情，業據被告自陳
    在卷（見本院卷第92頁），並有臺灣高等法院被告前案紀錄
    表1份在卷可佐，其於5年內故意再犯本案有期徒刑以上之罪
    ，固符合刑法第47條第1項之累犯要件，惟審酌被告前案係
    因施用、持有毒品犯行經法院判決並執行，與本案犯罪型態
    不同，堪認其構成累犯之前案紀錄與本案犯罪間並無何等特
    別關連性，如加重其法定最低度刑，將使行為人所受刑罰超
    過其所應負擔罪責，依司法院大法官會議釋字第775號解釋
    意旨，僅依刑法第47條第1項加重其法定最高度刑，毋庸加
    重其法定最低本刑。另基於精簡裁判之要求，爰不於判決主
    文為累犯之諭知，附此敘明。
　㈢爰審酌被告前有竊盜前科紀錄（參前開被告前案紀錄表），
    仍不思循正當途徑獲取財物，再犯本案竊盜犯行，足見其法
    治觀念薄弱，缺乏對他人財產權之尊重，所為應予非難，兼
    衡其犯罪之動機、目的、手段、所竊得財物之之種類及價值
    數額、犯後坦承犯行之態度，及其高職肄業之智識程度、未
    婚，自陳入監前在清潔隊工作、需扶養母親、經濟狀況普通
    之生活情形（見被告個人戶籍資料、本院卷第93頁至第94頁
    ）等一切情狀，量處如主文所示之刑，並諭知易科罰金之折
    算標準。
四、被告本案竊得之桌子4個，為其犯罪所得，未據扣案，且未
    實際合法發還或賠償告訴人，宣告沒收亦無過苛、欠缺刑法
    上之重要性、犯罪所得價值低微，或為維持受宣告人生活條
    件之必要等情形，自應依刑法第38條之1第1項前段規定宣告
    沒收，並依同條第3項規定諭知於全部或一部不能沒收或不
    宜執行沒收時，追徵其價額。
據上論斷，應依刑事訴訟法第273條之1第1項、第299條第1項前
段、第300條，判決如主文。
本案經檢察官張勝傑提起公訴，檢察官林亭妤到庭執行職務。
中　　華　　民　　國　　111 　年　　5 　　月　　27　　日
                  刑事第二十三庭  法  官  藍海凝
上列正本證明與原本無異。
如不服本判決，應於判決送達後20日內敘明上訴理由，向本院提
出上訴狀 (應附繕本) ，上訴於臺灣高等法院。其未敘述上訴理
由者，應於上訴期間屆滿後20日內向本院補提理由書「切勿逕送
上級法院」。
                                  書記官  彭姿靜
中　　華　　民　　國　　111 　年　　5 　　月　　31　　日
附錄本案論罪科刑法條全文：
中華民國刑法第320條
意圖為自己或第三人不法之所有，而竊取他人之動產者，為竊盜
罪，處5年以下有期徒刑、拘役或50萬元以下罰金。
意圖為自己或第三人不法之利益，而竊佔他人之不動產者，依前
項之規定處斷。
前二項之未遂犯罰之。